vi: Đồ chơi & Trò chơi > Đồ chơi > Đồ chơi hoạt động: Trò chơi bóng & tách; Bóng nảy; Dung dịch thổi bong bóng; Đồ chơi thổi bong bóng; Đồ chơi lò xo cuộn; Bi ve; Đồ chơi tung hứng bóng; Đồ chơi dây và gậy ruy băng; Cù quay; Giá đồ chơi; Bộ phận và phụ kiện con quay yoyo; Yo-Yo
hu: Játékok és játékszerek > Játékok > Tevékenységjátékok: Labdás és poharas játékok; Pattogó labdák; Buborékfújó oldatok; Buborékfújó játékok; Tekercselt rugós játékok; Üveggolyók; Paddle ball-játékok; Szalagos játékok; Pörgettyűk; Jack játékok; Jojóalkatrészek és -kiegészítők; Jojók
sv: Leksaker och spel > Leksaker > Aktivitetsleksaker: Boll- och bägarspel; Studsbollar; Såpbubblelösningar; Såpbubbleleksaker; Trappfjädrar; Spelkulor; Paddelbolleksaker; Band- och vimpelleksaker; Snurror; Knucklebones-pjäser; Jojodelar och tillbehör; Jojoar
nl: Speelgoed en spellen > Speelgoed > Buitenspeelgoed: Spellen met ballen en balvangers; Stuiterballen; Bellenblaassoppen; Bellenblaasspeelgoed; Speelgoed met springveren; Knikkeren; Peddelbalspellen; Speelgoed met linten en wimpels; Tollen; Bikkelen; Accessoires en onderdelen voor jojo's; Jojo's
ja: おもちゃ・ゲーム > おもちゃ > アクティビティトイ: けん玉; ゴムボール; しゃぼん玉液; しゃぼん玉; レインボースプリング; ビー玉; パドルボール; リボン・吹き流し; こま; ジャックスゲームのコマ; ヨーヨー関連用品; ヨーヨー
fr: Jeux et jouets > Jouets > Jouets d'activité: Bilboquets; Balles rebondissantes; Solutions de bulles de savon; Jeux de bulles de savon; Ressorts; Billes; Raquettes tap-tap; Rubans de gymnastique; Toupies; Pantins; Pièces et accessoires de yo-yo; Yo-yo
lt-LT: Žaislai ir žaidimai > Žaislai > Veiklai skirti žaislai: Bilbokės žaidimai; Šokinėjantys kamuoliukai; Muilo burbulų tirpalai; Muilo burbulų pūtimo žaislai; Spyruokliniai žaislai; Marmuriniai rutuliukai; Žaislai iš raketės su kamuoliuku; Kaspinų žaislai; Sukučiai; Žaislai „Jacks“; Jojo dalys ir priedai; Jojo
en: Toys & Games > Toys > Activity Toys: Ball & Cup Games; Bouncy Balls; Bubble Blowing Solutions; Bubble Blowing Toys; Coiled Spring Toys; Marbles; Paddle Ball Toys; Ribbon & Streamer Toys; Spinning Tops; Toy Jacks; Yo-Yo Parts & Accessories; Yo-Yos
hr-HR: Igračke i igre > Igračke > Igračke za slobodnu aktivnost: Igre s loptom i kupom; Loptice skočice; Otopine za puhanje mjehurića; Igračke za puhanje mjehurića; Igračke s oprugama; Pikule; Igračke s lopticom; Igračke s vrpcama i trakama; Zvrkovi; Igra škuljaka; Dijelovi i dodaci za yo-yo; Yo-yo
es: Juegos y juguetes > Juguetes > Juguetes de actividad: Juegos de vasos y bolas; Pelotas saltarinas; Soluciones para soplar burbujas; Juguetes para hacer pompas de jabón; Muelles mágicos; Canicas; Juguetes de padbol; Juguetes con cintas y serpentinas; Peonzas; Matatenas; Piezas y accesorios para yoyós; Yoyós
pl: Gry i zabawki > Zabawki > Zabawki ruchowe: Zabawki zręcznościowe typu kendama; Piłki do skakania; Roztwory do dmuchania baniek; Zabawki do dmuchania baniek; Zabawki na sprężynie; Kulki; Zabawki z paletką i piłką; Zabawki ze wstęgą; Bączki; Gry w kamienie; Części i akcesoria do jojo; Jojo
ru: Игрушки и игры > Игрушки > Игрушки для активных игр: Бильбоке; Попрыгунчики; Растворы для мыльных пузырей; Игрушки для пускания мыльных пузырей; Пружинки; Шарики; Ракетки с мячиком на резинке; Игрушки с лентами; Волчки; Наборы для игры в джексы; Детали и аксессуары для йо-йо; Йо-йо
it: Giochi e giocattoli > Giocattoli > Giochi di attività: Giocattoli con palla e coppa; Palle rimbalzanti; Soluzioni per bolle; Giochi per bolle di sapone; Giochi a molla; Biglie; Giocattoli con palla e racchetta; Giochi con nastri e fettucce; Trottole; Toy jack; Accessori e parti di yo-yo; Yo-yo
pt-BR: Brinquedos e jogos > Brinquedos > Brinquedos de atividades: Bilboquê; Bolinhas pula-pula; Soluções para soprar bolhas; Brinquedos de bola de sabão; Molas de brinquedo; Bolas de gude; Raquete com bola presa de brinquedo; Brinquedos com fitas e serpentinas; Piões; Jacques do brinquedo; Peças e acessórios para iô-iôs; Ioiôs
ko: 장난감/게임 > 장난감 > 활동 완구: 공/컵 게임; 탱탱볼; 비눗방울액; 비눗방울 장난감; 코일 스프링 장난감; 구슬; 패들볼 장난감; 리본/색테이프 장난감; 팽이; 장난감 잭; 요요 부품/부대용품; 요요
th: ของเล่นและเกม > ของเล่น > ของเล่นเสริมทักษะ: เกมประเภทลูกบอลและถ้วย; ลูกเด้ง; น้ำยาเป่าฟองสบู่; ที่เป่าฟองของเล่น; ขดลวดสปริงของเล่น; ลูกแก้ว; ของเล่นแพดเดิลบอล; ริบบิ้นและสายของเล่น; ลูกข่าง; หมากเก็บ; ชิ้นส่วนและอุปกรณ์สำหรับโยโย่; โยโย่
fi: Lelut ja pelit > Lelut > Toimintalelut: Kuppipallopelit; Pomppupallot; Saippuakuplanesteet; Saippuakuplalelut; Kierrejousilelut; Marmorikuulat; Lasten mailapelit; Leluvoimistelunauhat; Hyrrät; Jacks-lelukivet; Jojojen osat ja lisätarvikkeet; Jojot
zh-TW: 玩具和遊戲 > 玩具 > 啟蒙玩具: 托球玩具; 彈力球; 泡泡水; 吹泡玩具; 彈簧圈; 彈珠; 板球玩具; 緞帶/彩帶玩具; 陀螺; 抓子玩具; 扯鈴/溜溜球零件/配件; 溜溜球/扯鈴
de: Spielzeuge & Spiele > Spielzeuge > Interaktives Spielzeug: Ball- & Becherspiele; Flummis; Lösungen zum Blasenblasen; Seifenblasen-Spielzeug; Springspirale; Murmeln; Paddleball-Spiele; Spiele mit Bändern; Kreisel; Hampelmänner; Teile und Zubehör für Jo-Jos; Jo-Jos
tr: Oyuncaklar ve Oyunlar > Oyuncaklar > Aktivite Oyuncakları: Fincan-Top Oyunları; Zıplayan Toplar; Baloncuk Solüsyonları; Baloncuk Üfleme Oyuncakları; Yay Şekilli Oyuncaklar; Bilyeler; Top Sektirme Oyuncakları; Şerit ve Serpantin Oyuncaklar; Fırıldaklar; Toy Jack; Yo-Yo Parça ve Aksesuarları; Yo-Yolar
bg-BG: Играчки и игри > Играчки > Активни играчки: Игри с топки и чашки; Подскачащи топки; Разтвори за сапунени балончета; Игри със сапунени балончета; Играчки с навити пружини; Мраморни топчета; Играчки с топка и ракети; Играчки с панделки и ленти; Пумпали; Ашици; Части и аксесоари за йо-йо; Йо-Йо
zh-CN: 玩具/游戏 > 玩具 > 户外活动玩具: 球类/杯子游戏; 弹力球; 泡泡液; 吹泡泡玩具; 弹簧圈; 弹珠; 波板球玩具; 丝带/彩带玩具; 陀螺; Jacks Game玩具; 悠悠球零件/配件; 悠悠球
nb: Leker og spill > Leker > Aktivitetsleker: Ball- og koppleker; Sprettballer; Såpeboblevæske; Såpebobleleker; Fjærbelastede leker; Klinkekuler; Paddleball-leker; Bånd- og serpentinleker; Snurrebasser; Leke-jacks; Jojodeler og -tilbehør; Jojoer
el: Παιχνίδια > Παιχνίδια (Toys) > Παιχνίδια δραστηριότητας: Παιχνίδια με μπάλα & κύπελλο; Αναπηδούμενες μπάλες; Υγρά για φυσαλίδες; Παιχνίδια για φυσαλίδες; Παιχνίδια με ελατήρια; Βόλοι; Παιχνίδια με ρακέτα και μπάλα; Παιχνίδια με κορδέλες & κορδέλες ροής; Σβούρες; Παιχνίδια Jacks; Αξεσουάρ & εξαρτήματα Yo-Yo; Γιο-γιο
ro-RO: Jucării și jocuri > Jucării > Jucării pentru activități: Jocuri cu mingi și pahare; Mingi care sar; Soluții pentru bule; Jucării cu bule; Jucării cu resort; Joc cu bile; Jucării cu paletă și minge; Jucării cu panglici; Titireze; Arșice; Piese și accesorii pentru yo-yo; Jucării yo-yo
da: Legetøj og spil > Legetøj > Aktivitetslegetøj: Spil med bold og kop; Hoppebolde; Sæbebobler; Sæbeboblelegetøj; Gående fjeder-legetøj; Marmorkugler; Ping pong-bat; Legetøj med bånd; Snurretoppe; Terrespil; Yoyo – dele og tilbehør; Yoyoer
sk-SK: Hračky a hry > Hračky > Aktívne hračky: Loptové a pohárové hry; Skákacie lopty; Roztoky na fúkanie bublín; Hračky na fúkanie bublín; Pružinové hračky; Guličky; Pádlové loptičky; Hračky so stuhami; Vĺčiky; Hračky v krabici na pružine; Jojo diely a príslušenstvo; Jojo
cs: Hračky a hry > Hračky > Aktivní hračky: Chytání míčku do kalíšku; Skákací míče; Bublifukové roztoky; Bublifuky; Spirálové pružiny; Kuličky; Pálky na paddleball pro děti; Dětské gymnastické stuhy; Káči; Skládací šestihrany; Jojo – příslušenství; Joja
sl-SI: Igrače in igre > Igrače > Aktivnostne igrače: Igre z žogo in pokalom; Skakalne žoge; Tekočine za pihanje mehurčkov; Igrače za pihanje mehurčkov; Igrače na vzmet; Frnikole; Igrače za loparčkanje; Igrače z vrvicami in trakovi; Vrtavke; Igrače za igro z žogicami; Deli in dodatki za joja; Joja
pt-PT: Brinquedos e jogos > Brinquedos > Brinquedos de atividade: Jogos de bola e copo; Bolas saltitantes; Soluções para soprar bolhas; Brinquedos para soprar bolhas; Brinquedos de mola; Berlindes; Brinquedos de raquetes; Brinquedos de fitas; Piões; Brinquedos de bugalha; Acessórios e peças para ioió; Ioiós